【裁判字號】    90,易,247
【裁判日期】    900314
【裁判案由】    毒品危害防制條例
【裁判全文】
臺灣桃園地方法院刑事判決                            九十年度易字第二四七號
    公  訴  人  臺灣桃園地方法院檢察署檢察官
    被      告  乙○○原名甲.
右列被告因違反毒品危害防制條例案件，經檢察官提起公訴（八十九年度毒偵字第四
五二八號、五九０七號），及移送併辦（九十年度毒偵字第一九四號），本院判決如
左：
        主  文
乙○○連續施用第二級毒品，累犯，處有期徒刑伍月，如易科罰金以參佰元折算壹日
。
扣案之含微量而無法秤重之安非他命之塑膠袋肆只、安非他命伍包（總毛重捌點捌公
克）、安非他命參包（共毛重拾壹點陸公克），均沒收銷燬之；塑膠空袋陸拾伍只、
安非他命吸食器參組、吸管參支均沒收。
        事  實
一、乙○○曾於民國八十七年間因犯過失傷害罪，經本院於八十七年七月十四日判處
    有期徒刑四月確定，甫於八十八年七月六日執行完畢，猶不知悔改，又於毒品危
    害防制條例於八十七年五月廿二日公布施行後，因於八十八年間施用第二級毒品
    安非他命，經本院以八十八年度毒聲字第七一八號裁定送勒戒處所觀察、勒戒，
    經認無繼續施用傾向，而由臺灣桃園地方法院檢察署檢察官於八十八年二月廿三
    日以八十八年度偵字第一六五三號處分不起訴確定，再於八十八年間，因施用安
    非他命，經台灣台北地方法院以八十八年度毒聲字第二八五五號裁定送勒戒處所
    觀察、勒戒，經認無繼續施用傾向，而由臺灣臺北地方法院檢察署檢察官於八十
    九年六月七日以八十九年度毒偵緝字第二０四號處分不起訴確定。復基於概括犯
    意，分別於前開不起訴處分後之五年內之八十九年八月十七日上午十時十分許回
    溯前九十六小時內之某時、八十九年十一月三日不詳時間、九十年一月三日晚間
    ，分別在台灣地區不詳地點、桃園縣中壢市○○路一一七號五樓，以玻璃球吸食
    器施用安非他命，共三次。嗣分別於八十九年八月十七日上午七時四十五分許，
    在桃園縣大園鄉五權村十四鄰下埔廿九之卅號為警查獲，並為警扣得含微量而無
    法秤重之安非他命之塑膠袋四只、塑膠空袋六十五只、安非他命吸食器一組；又
    於八十九年十一月六日下午二時許，在桃園縣中壢市○○路一一七號五樓為警查
    獲，並為警扣得安非他命五包（總毛重八．八公克）、安非他命吸食器一組；又
    於九十年一月四日，在桃園縣中壢市○○路一一七號五樓為警查獲，並為警扣得
    安非他命三包（共毛重十一．六公克）、安非他命吸食器一組、吸管三支。
二、案經桃園縣警察局大園分局、台北市政府警察局中山分局報請臺灣桃園地方法院
    檢察署檢察官偵查起訴。
        理  由
一、訊據被告乙○○固對於有於八十九年十一月三日不詳時間、九十年一月三日晚間
    施用安非他命之犯行坦承不諱，然辯稱：其於八十九年八月十七日為警查獲當日
    ，或回溯前四日止，均無施用安非他命云云。惟查：被告於八十九年八月十七日
    為警查獲時，其尿液係於該日上午十時十分許，經警採集送驗，此有被採尿人姓
    名編號對照表一紙可按，而該次採尿鑑驗之結果確呈安非他命之陽性反應，此有
    桃園縣衛生局不法藥物尿液檢定書一紙在卷可稽，此外，警方並在查獲處所即桃
    園縣大園鄉五權村十四鄰下埔廿九之卅號扣得含微量而無法秤重之安非他命之塑
    膠袋四只、塑膠空袋六十五只、安非他命吸食器一組，被告雖又辯稱該等物品係
    一綽號「魷魚」之人的，然前開扣案之塑膠空袋卅七只竟係警方自其車號為ＦＬ
    九－八０三號機車之座墊下所查獲，查獲之現場亦僅有被告一人，被告亦無法交
    待所謂「魷魚」之姓名年籍，可見該等物品確屬其所有，其顯於八十九年八月十
    七日上午十時十分許回溯前九十六小時內之某時有施用安非他命之犯行無訛。此
    外，並有扣案如事實欄所述物品足憑，且有臺灣桃園地方法院檢察署檢察官八十
    八年度偵字第一六五三號不起訴處分書、臺灣臺北地方法院檢察署檢察官八十九
    年度毒偵緝字第二０四號不起訴處分書、台北市立療養院煙毒尿液檢驗報告書各
    一紙可按，本件事證明確，被告係於毒品危害防制條例公布施行後，犯施用毒品
    罪行經檢察官為不起訴處分後，於五年內第三次犯施用毒品罪者，足堪認定。
二、核被告所為，係犯毒品危害防制條例第十條第二項施用第二級毒品罪。其施用前
    之持有安非他命之低度行為應為施用之高度行為所吸收，不另論罪。被告先後三
    次施用安非他命犯行，時間緊接，所犯構成要件相同，顯係基於概括犯意為之，
    為連續犯，應依刑法第五十六條規定加重其刑。又被告曾於八十七年間因犯過失
    傷害罪，經本院於八十七年七月十四日判處有期徒刑四月確定，甫於八十八年七
    月六日執行完畢，此有台灣高等法院被告全國前案紀錄表一紙在卷可稽，其於執
    行完畢後五年以內，再犯本案之罪，係屬累犯，應依刑法第四十七條之規定，遞
    加重其刑。爰審酌被告施用安非他命之次數、犯罪手段、犯後態度等一切情狀，
    量處如主文所示之刑，並諭知如易科罰金之折算標準；又被告行為後，刑法第四
    十一條於九十年一月十日經修正公布，並於同年月十二日生效，易科罰金之適用
    範圍擴大為最重本刑五年以下有期徒刑之罪，並明定併合處罰之數罪，如各罪均
    得易科罰金者，其應執行之刑逾六月時，亦得適用之，比較新舊法之結果，以裁
    判時即修正後之刑法第四十一條第一項前段對被告較為有利，依刑法第二條第一
    項前段規定應適用裁判時之法律。扣案之含微量而無法秤重之安非他命之塑膠袋
    肆只、安非他命伍包（總毛重捌點捌公克）、安非他命參包（共毛重拾壹點陸公
    克），應依毒品危害防制條例第十八條第一項前段之規定，宣告沒收銷燬之；而
    扣案之塑膠空袋陸拾伍只、安非他命吸食器參組、吸管參支，為被告所有供其犯
    罪所用，均應依刑法第三十八條第一項第二款之規定，宣告沒收。
三、另查：臺灣桃園地方法院檢察署檢察官於本案審結後移送併辦之九十年度毒偵字
    第一九四號案件，即係被告於九十年一月四日，在桃園縣中壢市○○路一一七號
    五樓為警查獲，並為警扣得安非他命三包（共毛重十一．六公克）、安非他命吸
    食器一組、吸管三支之有關犯行，本院已將該犯行併行審判如上，該移送併辦案
    件既已為本院審理完峻，自無再加審酌之必要與餘地，爰將該案案卷退回檢察官
    另行處理。
據上論斷，應依刑事訴訟法第二百九十九條第一項前段，毒品危害防制條例第十條第
二項、第十八條第一項前段，刑法第十一條前段、第二條第一項前段、第五十六條、
第四十七條、第四十一條第一項前段，判決如主文。
本案經檢察官洪景明到庭執行職務
中        華        民        國    九十  年    三    月      十四      日
                                    臺灣桃園地方法院刑事第一庭
                                        法  官    曾  雨  明
右正本證明與原本無異。
如不服本判決，應於判決送達後十日內向本院提出上訴狀( 應附繕本 )，上訴於
臺灣高等法院。
                書記官    戴  育  萍
中        華        民        國     九十    年    三    月     十九    日
附錄本案論罪科刑法條全文：
毒品危害防制條例第十條第二項
施用第二級毒品者，處三年以下有期徒刑。


司法院資訊處製作；財團法人民間司法改革基金會備份。
